【裁判字號】    96,簡上,825
【裁判日期】    970930
【裁判案由】    傷害
【裁判全文】
臺灣高雄地方法院刑事判決             96年度簡上字第825號
上  訴  人  臺灣高雄地方法院檢察署檢察官
被      告  乙○○
上列上訴人因被告傷害案件，不服本院高雄簡易庭於民國96年7
月16日以96年度簡字第3042號所為之第一審刑事簡易判決（檢察
官聲請簡易判決處刑案號：96年度偵字第13058 號），提起上訴
，本院管轄之第二審合議庭改依簡式審判程序，判決如下：
    主  文
上訴駁回。
乙○○緩刑年。
    事實及理由
一、本案被告乙○○所犯為死刑、無期徒刑、最輕本刑為3 年以
    上有期徒刑以外之罪，其於本院審理程序進行中，就被訴事
    實為有罪之陳述，經審判長告知簡式審判程序之旨，並聽取
    當事人之意見後，本院合議庭裁定進行簡式審判程序。
二、本案經本院審理結果，認第一審判決對被告論以刑法第277
    條第1 項之普通傷害罪，量處有期徒刑3 月，並依中華民國
    九十六年罪犯減刑條例第2 條第1 項第3 款、第7 條規定予
    以減刑為有期徒刑1 月又15日，並諭知易科罰金之折算標準
    ，其認事用法及量刑均無不當，應予維持，並引用第一審判
    決書記載之事實、證據及理由（如附件）。
三、上訴意旨以原審量刑過輕，告訴人甲○○心有不甘，而提起
    上訴。惟原審判決認事用法並無違背法令之處，量刑亦屬妥
    適，且被告於本院審理中，業與告訴人達成民事和解，並賠
    償其損害，告訴人並表示不再追究被告之責任，此經告訴人
    於本院陳述明確，並有告訴人97年4 月18日書狀及其合作金
    庫銀行存摺影本附卷可參（本院卷第38頁、第42至45頁），
    故上訴人之上訴，為無理由，應予駁回。
四、末查被告前於78年間因妨害自由案件，受有期徒刑4 月之宣
    告，於79年2 月28日易科罰金執行完畢後，5 年以內未曾因
    故意犯罪受有期徒刑以上刑之宣告，有臺灣高等法院被告前
    案紀錄表在卷可按，其因一時失慮，致犯本案普通傷害罪，
    犯後坦承犯行，尚有悔意，且與告訴人達成民事和解，並已
    賠償其損害，已詳如前述。是被告經此偵、審程序，應已足
    促其警惕，信無再犯之虞，本院因認上開宣告之刑，以暫不
    執行為適當，爰併予宣告緩刑3 年，以啟自新。
據上論斷，應依刑事訴訟法第455 條之1 第1 項、第3 項、第
364 條、第368 條、第373 條、第273 條之1 ，刑法第74條第1
項第2 款，判決如主文。
本案經檢察官丙○○到庭執行職務。
中    華    民    國    97    年    9     月    30    日
                  刑事第十三庭  審判長法  官  唐照明
                                      法  官  黃苙荌
                                      法  官  楊國煜
以上正本證明與原本無異。
不得上訴。
中    華    民    國    97    年    9     月    30    日
                                      書記官  李憶如
附錄本判決論罪之法條：
刑法第277 條第1 項傷害人之身體或健康者，處3 年以下有期徒
刑、拘役或1 千元以下罰金。


司法院資訊處製作；財團法人民間司法改革基金會備份。
